臺灣高等法院臺中分院刑事判決　　　　 94年度上易字第949號
上　訴　人
即　被　告　甲○○
上列上訴人因毒品危害防制條例案件，不服臺灣苗栗地方法院94
年度易字第33號中華民國 94年6月16日第一審判決（起訴案號：
臺灣苗栗地方法院檢察署93年度毒偵字第1547號；移送併審審理
案號：同署94年度毒偵字第113號、第252號、臺灣臺中地方法院
檢察署93年度毒偵字第5487號），提起上訴，本院判決如下：
    主　　  文
原判決撤銷。
甲○○連續施用第二級毒品，累犯，處有期徒刑壹年。
吸食器玻璃頭壹個，沒收。
    事 　　 實
一、甲○○曾因竊盜、槍砲、施用第一、二級毒品案件，經臺灣
    苗栗地方法院分別判處有期徒刑6月、2年、7月、7月確定，
    嗣經本院定其應執行刑為有期徒刑3年3月確定，於民國（下
    同） 93年5月29日假釋期滿執行完畢。而其施用毒品案件亦
    曾經裁定送強制戒治，於 90年2月27日期滿執行完畢。詎其
    仍不思悔改，復基於施用第二級毒品安非他命之概括犯意，
    自93年7月某日起至 94年5月1日止，在苗栗縣頭份鎮○○街
    271 巷22弄8號住處及獅潭鄉百壽村8鄰18之2號2樓房間，連
    續以將安非他命置於鋁箔紙上加熱吸食之方式施用第二級毒
    品安非他命多次。嗣分別於 、93年9月15日凌晨，因侵占
    案，在同縣竹南鎮新南里樂遊遊藝場內查獲。、同年11月
    20日晚上 8時30分許，在苗栗縣竹南鎮市路○○○街口因竊
    盜案為警查獲。 、同年12月5日下午三時許，在苗栗縣竹
    南鎮○○里○○街37巷11號為警查獲。、於同年12月22日
    晚上10時許，在臺中市○○街79號，因駕駛贓車為警查獲。
    、於94年5月2日下午1時45分許，在獅潭鄉百壽村8鄰18之
    2 號為警緝獲，並扣得其所有施用毒品之吸食器玻璃頭一個
    。
二、案經苗栗縣警察局竹南分局報告臺灣苗栗地方法院檢察署檢
    察官偵查起訴暨臺灣苗栗地方法院檢察署檢察官及臺灣臺中
    地方法院檢察署檢察官移送併案審理。
　　理 　　 由
一、上開事實，業據上訴人即被告甲○○（以下簡稱被告）於警
    詢、偵查中及原審以及本院審理中自白不諱，且有扣案之施
    用毒品之吸食器玻璃頭一個附卷可憑；而被告之尿液經送檢
    驗結果呈甲基安非他命陽性反應之事實，有苗栗縣警察局竹
    南分局偵辦違反毒品危害防制條例案件尿液鑑驗代碼對照表
    、苗栗縣衛生局93年9月24日所出具之苗檢衛字第093001469
    0號煙毒尿液檢驗成績書、苗栗縣衛生局93年12月6日所出具
    之苗檢衛字第0930018582號煙毒尿液檢驗成績書、苗栗縣衛
    生局 93年12月7日所出具之苗檢衛字第0930018966號煙毒尿
    液檢驗成績書各一份、詮昕科技股份有限公司濫用藥物尿液
    檢驗報告一份在卷可稽，且被告前次強制戒治於 90年2月27
    日期滿執行完畢之事實，復有臺灣苗栗地方法院檢察署刑案
    資料查註紀錄表以及臺灣高等法院被告全國前案紀錄表各一
    份在卷可稽，被告上開犯行，已堪認定。
二、核被告所為，係犯毒品危害防制條例第10條第 2項之施用第
    二級毒品安非他命罪。被告先後多次施用安非他命犯行，時
    間緊接，且所犯係構成要件相同之罪，顯係基於概括犯意為
    之，依連續犯論處，並加重其刑。併案審理之臺灣苗栗地方
    法院檢察署94年度毒偵字第113號、第252號案以及臺灣臺中
    地方法院檢察署93年度毒偵字第5487號案所示被告未經起訴
    之施用第二級毒品事實部分，與被告業經起訴之施用第二級
    毒品安非他命部份之事實，有連續犯之裁判上一罪關係，本
    院自得併予審理。又被告施用安非他命前後持有之低度行為
    應為施用之高度行為所吸收，不另論罪，又曾犯竊盜、槍砲
    、施用第一、二級毒品案件，經臺灣苗栗地方法院分別判處
    有期徒刑6月、2年、7月、7月確定，嗣經本院定其應執行刑
    為有期徒刑3年3月確定，於 93年5月29日假釋期滿執行完畢
    ，5年以內再犯本件有期徒刑以上之罪，為累犯，依刑法第4
    7 條規定遞加重其刑。原審認被告罪證明確予以論罪科刑，
    固非無見，惟原審判決就移併審理部分事實，未予說明得予
    併案審理之理由，即予併案審理，尚有未洽，且施用毒品者
    均有相當程度之成癮性及心理依賴，其犯罪心態與一般刑事
    犯罪之本質並不相同，容應以「病人」之角度為考量，並側
    重適當之醫學治療及心理矯治為宜，及被告施用毒品之期間
    、次數等一切情狀予以量刑，本案被告前因施用第一級毒品
    及第二級毒品罪，均僅受有期徒刑 7月之宣告，本件固係簡
    式審判決程序，致未予說明何以量處被告有期徒刑1年6月，
    然其理由屬不備，且其量刑本院認稍嫌過重。被告上訴主張
    量刑過重，指摘原審判決不當，即有理由，原審判決既有上
    開可議之處，自應由本院將原審判決撤銷改判，審酌被告前
    已有施用毒品之犯行，仍未戒除惡習，並其於原審審理期間
    坦承施用毒品犯行，態度良好，又其施用毒品並無危害他人
    ，本之施用毒品者均有相當程度之成癮性及心理依賴，其犯
    罪心態與一般刑事犯罪之本質並不相同，容應以「病人」之
    角度為考量，並側重適當之醫學治療及心理矯治為宜，及被
    告施用毒品之期間、次數等一切情狀，量處被告有期徒刑 1
    年，且就扣案之吸食器 1組，為被告所有供施用第二級毒品
    安非他命所用之物，業據被告供述甚明，爰依刑法第38條第
    1項第2款之規定宣告沒收。
據上論斷，依刑事訴訟法第369條第1項前段、第364條、第299條
第1項前段，毒品危害防制條例第10條第2項、刑法第11條前段、
第56條、第47條、第38條第1項第2款，判決如主文。
本案經檢察官乙○○庭執行職務。
中　　華　　民　　國　　94　　年　　9 　　月　　2 　　日
  　　　　　　刑事第三庭  審判長法　官　江　錫　麟
                                法　官　林　欽　章
                                法　官　胡　忠　文
上列正本證明與原本無異。
不得上訴。
                                書記官　許　美　惠
中　　華　　民　　國　　94　　年　　9 　　月　　5 　　日
附錄法條：
毒品危害防制條例第十條第二項：
施用第二級毒品者，處三年以下有期徒刑。
　　　　　　　　　　　　　　　　　　　　　　　　　　　Ｉ
